---
title: "گزارش پروژه&zwnj;ی درس تحلیل&zwnj;داده&zwnj;ها"
subtitle: "آنالیز بازی&zwnj;های شطرنج"
author: "مهبد مجید ۹۵۱۰۹۳۷۲"
date: "`r Sys.time()`"
output:
  prettydoc::html_pretty:
    theme: cayman
    highlight: github
---

<link rel="stylesheet" type="text/css" href="style.css">


<div class = "persian_header">
اهداف و قسمت&zwnj;های پروژه
</div>
<div class = "persian_normal">
قسمت&zwnj;های این پروژه را می&zwnj;توان به&zwnj;طور کلی به سه قسمت تقسیم&zwnj;کرد.
</div>

<div class = "persian_normal">
قسمت اول گه مربوط به کرال&zwnj;کردن داده از سایت فیده و تمیزکردن آن&zwnj;هاست.
در این بخش یک کرالر برای گرفتن داده&zwnj;ها از سایت فیده نوشته&zwnj;شد و سپس هم یک تابع برای پاک&zwnj;سازی آن&zwnj;ها.
</div>

<div class = "persian_normal">
قسمت دوم که مربوط به پاک&zwnj;سازی داده&zwnj;های فرمت PGN است.
در این قسمت از داده&zwnj;ی
Aepli
موجود در وبسایت
</div>

https://chessdatabaseandmore.blogspot.com/

<div class = "persian_normal">
استفاده&zwnj;کردیم.
در این قسمت تابعی برای پاک&zwnj;سازی و تبدیل این نوع داده&zwnj;ها به داده&zwnj;ی 
با فرمت
CSV
نوشته&zwnj;شده است.
ولی از آنجایی که اجرای این تابع زمان&zwnj;بر است تابعی هم برای این که داده&zwnj;ی اصلی را بخش بخش کند و تعدادی از بخش&zwnj;های آن را نمونه بگیرد نوشته&zwnj;شده&zwnj;است تا بتوان با بخش&zwnj;های کوچتری از داده&zwnj;ی اصلی کار کرد.
</div>

<div class = "persian_normal">
قسمت سوم که مربوط به استفاده از داده&zwnj;های به&zwnj;دست آمده و یافتن نتایج جالب است.
</div>

> <p dir="RTL"> 
کارهای انجام&zwnj;شده در این قسمت عمدتن مربوط به جمع&zwnj;آوری داده از سایت
FIDE
و بعد هم تمیز کردن آن&zwnj;هاست.
</p>

<div class = "persian_header">
جمع&zwnj;آوری داده&zwnj;های سایت FIDE
</div>

<div class = "persian_normal">
سایت FIDE
در آدرس
https://ratings.fide.com/download.phtml
حاوی ریتینگ&zwnj;های فیده از سال ۲۰۰۰ و به بعد است.
مشکلی که این داده&zwnj;ها دارند این است که تنها از جایی به بعد شامل داده&zwnj;های با فرمت XML هستند و پیش از آن تنها شامل داده&zwnj;هایی به فرمت txt هستند.
و اگر که یکی از این داده&zwnj;ها را باز کنیم مشاهده می&zwnj;کنیم که این داده&zwnj;ها به&zwnj;شدت کثیف هستند.
حال ما برای دست&zwnj;یافتن به داده&zwnj;های قابل کار کردن چند مرحله کار داریم.
اول آن که داده&zwnj;ها را با استفاده از نوشتن یک crawler از سایت FIDE دانلود کنیم.
سپس اینکه این داده&zwnj;ها را از حالت فشرده&zwnj;سازی خارج کنیم.
و پس از آن هم داده&zwnj;ها را به فرمتی قابل استفاده در بیاوریم.س
</div>


<div class = "persian_subheader">
نوشتن crawler
</div>


<div class = "persian_normal">
برای نوشتن crawler باید به چند نکته توجه می&zwnj;شد.

اول از همه اینکه داده&zwnj;ها برای از حدودای سال ۲۰۱۲ به قبل تنها شامل ریتینگ استندارد است و اصلا فرمت آدرس آن هم با پس از آن متفاوت است.
برای دانلود کردن از سایت fide از پکیج 
`downloader`
استفاده کردیم و همچنین برای از فشرده&zwnj;سازی خارج کردن آن ها هم از دستور unzip استفاده&zwnj;کردیم.

همچنین برای بازی&zwnj;های rapid و blitz هم به&zwnj;طور جداگانه crawlerی نوشتیم که از آن&zwnj;جایی که تنها با داده&zwnj;های بعد ۲۰۱۲ سر و کار دارند ساده&zwnj;تر اند.
</div>

<div class = "persian_subheader">
مرحله&zwnj;ی اول پاک&zwnj;سازی داده&zwnj;ها
</div>

<div class = "persian_normal">
اگر که داده&zwnj;های دانلودشده را باز کنید مشاهده می&zwnj;کنید که این داده&zwnj;ها به شدت کثیف هستند و نیاز به پاک&zwnj;سازی دارند.
برای تبدیل این داده&zwnj;ها که به فرمت تکست هستند به فرمت csv از یک ایده استفاده می&zwnj;کنیم.
آن هم این است که در خط اول که مربوط به نام ستون&zwnj;هاست به دنبال جاهایی می&zwnj;گردیم که اسپیس پشت یک کلمه است.
که البته این امر هم مشکلاتی را به همراه دارد زیرا در این داده اسم برخی از ستون&zwnj;ها مثل
`ID NUMBER`
هم به صورت
`ID_NUMBER`
آمده و هم به صورت
`ID NUMBER`
که مورد دوم برای ایده&zwnj;ی گفته&zwnj;شده مشکل&zwnj;زا است.
پس در این مرحله ابتدا نام برخی از ستون&zwnj;های برخی ماه&zwnj;ها را اصلاح می&zwnj;کنیم
سپس به دنبال جاهایی که در آن&zwnj;ها اسپیس است و بعدش یک کلمه است می&zwnj;گردیم
و سپس هم این جایگاه&zwnj;ها را با 
“\t”
جایگزین می&zwnj;کنیم تا بتوانیم یک فایل

`tab_separated`
داشته باشیم.
(به این دلیل از خود کاما استفاده نمی&zwnj;کنیم که قسمت نام خود شامل کاما است.)
</div>

<div class = "persian_normal">
فایل های مربوط به این قسمت با فرمت
`fide_parser`
هستند.
</div>

<div class = "persian_subheader">
مرحله&zwnj;ی دوم پاک&zwnj;سازی داده&zwnj;ها
</div>

<div class = "persian_normal">
حال اگر که یکی از فایل&zwnj;های csv ایجاد شده را باز کنیم و بخوانیم مشاهده&zwnj; می&zwnj;کنیم که همه چیز باز هم به شدت کثیف است.
تمامی ستون&zwnj;ها و نام ستون&zwnj;ها تعداد ثابتی کاراکتر دارند و حاوی تعداد زیادی
`white-space`
هستند.
همچنین نام ستون&zwnj;های داده&zwnj;های قدیمی&zwnj;تر با نام ستون&zwnj;های داده&zwnj;های جدیدتر متفاوت است.
در این مرحله این مشکلات را رفع می&zwnj;کنیم و نتایج را ذخیره&zwnj;سازی می&zwnj;کنیم. 
</div>

<div class = "persian_normal">
فایل مربوط به این قسمت
`good_csv`
است.
</div>

<div class = "persian_subheader">
ملحق کردن داده&zwnj;ها به یکدیگر
</div>

<div class = "persian_normal">
برای اینکه بتوانیم با این داده&zwnj;ها کار کنیم نیاز است که آن&zwnj;ها را کنار هم قرار دهیم.
ولی نکته&zwnj;ای که هست این است که به ما در هر فایل به ازای هر ماه ریتینگ و مشخصات فرد را داریم.
برای اینکه به هدفمان دست پیدا کنیم، داده&zwnj;هایمان را tidy می&zwnj;کنیم، به این صورت که اطلاعات مهم شخص را به همراه ریتینگش و زمان ثبت آن داده در یک سطر قرار می&zwnj;دهیم و سپس همه&zwnj;ی این سطرها را با یکدیگر
`rbind`
می&zwnj;کنیم.
نتایج را هم به صورت جداگانه در ۲ فایل
`meta`
که مربوط به اطلاعات بازیکنان در گذر زمان است
و 
`rating`
که مربوط به ریتینگشان در گذر زمان است
قرار می&zwnj;دهیم.
</div>

<div class = "persian_normal">
فایل مربوط به این قسمت
`fide_standard_joiner`
است.
</div>

<div class = "persian_header">
بررسی&zwnj;کردن داده&zwnj;ی ساخته&zwnj;شده
</div>

<div class = "persian_subheader">
تابع
`draw_time_series`
</div>

<div class = "persian_normal">
یکی از اولین نکاتی که هر شطرنج&zwnj;باز (یا شطرنج&zwnj;دوست) دوست&zwnj;دارد بداند و برایش جالب است مقایسه&zwnj;ی خودش یا سایر بازیکنان با هم در طی زمان است.
ما برای این کار یک تابع می&zwnj;نویسیم که با گرفتن آی&zwnj;دی بازیکنان و همچنین زمان شروع و پایان مورد نظر می&zwnj;تواند نمودار مقایسه&zwnj;ی این بازیکنان را به ما بدهد.
در ادامه این بررسی را برای دو شطرنج&zwnj;باز بزرگ حال حاضر جهان یعنی آناند و کارلسن، و همچنین برای ۱۵ نفر برتر فعلی ایران انجام می&zwnj;دهیم.
</div>

<div class = "persian_subheader">
مقایسه&zwnj;ی کشورهای جهان روی نقشه
</div>

<div class = "persian_normal">
اگر بخواهیم برای نقشه&zwnj;کشیدن از پکیج های&zwnj;چارتر استفاده کنیم باید بتوانیم کد کشورها را به فرمت مورد نیاز آن دربیاوریم.
برای این&zwnj;کار باید از پکیج
`countrycode`
استفاده&zwnj;کنیم که از آنجایی که کد های استفاده&zwnj;شده توسط FIDE در هیچ کدام از استانداردهای کدگذاری نام کشورها موجود نیست باید آن&zwnj;ها را ابتدا به نام کامل کشورها تبدیل کنیم.
که این کار با استفاده از داده&zwnj;ی موجود در  سایت
http://www.chessgames.com/alpha3.html
و همچنین با استفاده از کد موجود در country_codes انجام می&zwnj;شود.
پس روند کار به این صورت است:
فرمت FIDE به فرمت کامل و از فرمت کامل به 
`iso2c`
در نهایت هم برای مشاهده&zwnj;ی نتیجه نقشه&zwnj;ی تعداد بازیکنان فیده را برای تمامی کشورها می&zwnj;کشیم.
</div>

<div class = "persian_subheader">
مقایسه&zwnj;ی آناند و کارلسن در طی زمان
</div>

```{r theme, echo=FALSE, fig.height=9, fig.width=16, message=FALSE, warning=FALSE, paged.print=FALSE}
library(ggplot2)
library(ggthemes)

theme_Publication <-
  function(base_size = 14,
           base_family = "Helvetica") {
    library(grid)
    library(ggthemes)
    (
      theme_foundation(base_size = base_size, base_family = base_family)
      + theme(
        plot.title = element_text(
          face = "bold",
          size = rel(1.2),
          hjust = 0.5
        ),
        text = element_text(),
        panel.background = element_rect(colour = NA),
        plot.background = element_rect(colour = NA),
        panel.border = element_rect(colour = NA),
        axis.title = element_text(face = "bold", size = rel(1)),
        axis.title.y = element_text(angle = 90, vjust = 2),
        axis.title.x = element_text(vjust = -0.2),
        axis.text = element_text(),
        axis.line = element_line(colour = "black"),
        axis.ticks = element_line(),
        panel.grid.major = element_line(colour = "#f0f0f0"),
        panel.grid.minor = element_blank(),
        legend.key = element_rect(colour = NA),
        legend.position = "bottom",
        legend.direction = "horizontal",
        legend.key.size = unit(0.2, "cm"),
        legend.margin = unit(0, "cm"),
        legend.title = element_text(face = "italic"),
        plot.margin = unit(c(10, 5, 5, 5), "mm"),
        strip.background = element_rect(colour = "#f0f0f0", fill =
                                          "#f0f0f0"),
        strip.text = element_text(face = "bold")
      )
    )
    
  }

scale_fill_Publication <- function(...) {
  library(scales)
  discrete_scale("fill", "Publication", manual_pal(
    values = c(
      "#386cb0",
      "#fdb462",
      "#7fc97f",
      "#ef3b2c",
      "#662506",
      "#a6cee3",
      "#fb9a99",
      "#984ea3",
      "#ffff33",
      "#e73157",
      "#049bd9",
      "#c70394",
      "#30da63",
      "#a71916",
      "#7c092c",
      "#d07ef6",
      "#6f27a5",
      "#de0bfb",
      "#c0e03f",
      "#bb74fc",
      "#bbfc74"
    )
  ), ...)
  
}

scale_colour_Publication <- function(...) {
  library(scales)
  discrete_scale("colour", "Publication", manual_pal(
    values = c(
      "#386cb0",
      "#fdb462",
      "#7fc97f",
      "#ef3b2c",
      "#662506",
      "#a6cee3",
      "#fb9a99",
      "#984ea3",
      "#ffff33",
      "#e73157",
      "#049bd9",
      "#c70394",
      "#30da63",
      "#a71916",
      "#7c092c",
      "#d07ef6",
      "#6f27a5",
      "#de0bfb",
      "#c0e03f",
      "#bb74fc",
      "#bbfc74"
    )
  ), ...)
}
theme_set(theme_Publication())
scale_colour_discrete <- scale_colour_Publication
scale_fill_discrete <- scale_fill_Publication
```

```{r sample0, echo=TRUE, fig.height=9, fig.width=16, message=FALSE, warning=FALSE, paged.print=FALSE}
library(highcharter)
library(readr)
library(tidyr)
library(dplyr)
meta_data_df <- read_delim(file = "../integrated/meta",delim = "\t")
df_rating <- read_delim(file = "../integrated/rating",delim = "\t")
country_codes_df <- read_csv("../country_codes/country_codes.csv")


draw_time_series <- function(IDs, shared,start = as.Date("1900-05-01"), end = as.Date("2030-05-01")){
  df_rating %>%select(-K) %>% filter(ID %in% IDs, R_TIME <= end, R_TIME >= start) -> rating_over_time
  meta_data_df %>% filter(ID %in% IDs) %>% select(ID, NAME) %>% unique -> id_names
  left_join(rating_over_time, id_names) -> result
  
  return(result %>% arrange(R_TIME) %>% 
    hchart("line", hcaes(x = R_TIME, y = RATING, group = NAME)) %>% 
    hc_xAxis(title = list(text = "Time")) %>%
    hc_yAxis(title = list(text = "FIDE Rating"))  %>%
    hc_tooltip(crosshairs = T, shared = shared, sort = T) %>%
    hc_add_theme(hc_theme_sandsignika()))
}
draw_time_series(c(5000017, 1503014), T)
```

<div class = "persian_subheader">
شطرنج&zwnj;بازترین ملل
</div>

```{r sample1, echo=TRUE, fig.height=9, fig.width=16, message=FALSE, warning=FALSE, paged.print=FALSE}
meta_data_df %>% filter(R_TIME == as.Date("2018-05-01")) -> current_players

library(countrycode)
current_players %>%
  group_by(FED) %>%
  summarize(value = n()) %>%
  filter(nchar(FED) == 3) %>% 
  rename(Abrv = FED) %>% 
  full_join(country_codes_df) %>% 
  mutate(Abrv = countrycode(Full, "country.name", "iso2c" )) %>% 
  na.omit() %>% 
  rename(`hc-key` = Abrv)-> by_country 

hcmap("custom/world-robinson", 
      data = by_country, 
      value = "value",
      joinBy = c("hc-a2", "hc-key"),
      name = "No. of FIDE chess players",
      tooltip = list(valueDecimals = 0, valuePrefix = "", valueSuffix = " players")) 

```

<div class = "persian_subheader">
سیر حرکت برترین ایرانی&zwnj;ها
</div>

```{r sample2, echo=TRUE, fig.height=9, fig.width=16, message=FALSE, warning=FALSE, paged.print=FALSE}
iranians <- current_players %>% filter(FED == "IRI") %>% select(ID) %>% unique()
top_iranians <- df_rating %>% filter(R_TIME == as.Date("2018-05-01"),
                                     ID %in% iranians$ID) %>% top_n(n = 15, wt = RATING) %>% .$ID %>% unique()

draw_time_series(top_iranians, T, start = as.Date("2010-01-01"))
```


> <p dir="RTL"> 
کار های مربوط به این قسمت مربوط به پاک&zwnj;سازی داده&zwnj;های با فرمت PGN
است.
</p>


<div class = "persian_header">
پاک&zwnj;سازی داده&zwnj;های فرمت PGN و تبدیل آن&zwnj;ها به CSV
</div>

<div class = "persian_normal">
فرمت PGN
به این صورت است که شامل تعدادی تگ پیش از حرکات هر بازی&zwnj;است که این تگ&zwnj;ها در واقع توضیحاتی درباره&zwnj;ی آن بازی هستند من&zwnj;جمله&zwnj;ی نام بازیکن&zwnj;ها، مسابقه، دور، نتیجه، تیم بازیکن&zwnj;ها و ... .
ولی نکته&zwnj;ای که هست این است که تمام بازی&zwnj;ها تمام این تگ&zwnj;ها را ندارند و ترتیب تگ&zwnj;ها ممکن است بسیار متفاوت باشد.
برای نمونه می&zwnj;توانید داده&zwnj;ی زیر را بببینید که مربوط به خطوط یک بازی&zwnj;است.
</div>
```
   [2] "[Event \"Karposh Open 2012\"]"                                             
   [3] "[Site \"Skopje MKD\"]"                                                     
   [4] "[Date \"2012.04.10\"]"                                                     
   [5] "[Round \"5.37\"]"                                                          
   [6] "[White \"Koksal, E. (wh)\"]"                                               
   [7] "[Black \"Simjanovski, S. (bl)\"]"                                          
   [8] "[Result \"1-0\"]"                                                          
   [9] "[WhiteElo \"2154\"]"                                                       
  [10] "[BlackElo \"2288\"]"                                                       
  [11] "[ECO \"A40\"]"                                                             
  [12] "1. d4 g6 2. c4 Bg7 3. e4 Nc6 4. Nf3 e5 5. dxe5 Nxe5 6. Nxe5 Bxe5 7. f4 Bg7"
  [13] "8. Be2 Qe7 9. Qd3 Qb4+ 10. Nc3 Bxc3+ 11. bxc3 Qe7 12. O-O d6 13. Bf3 f6 "  
  [14] "14. Ba3 Nh6 15. e5 Bf5 16. Qd5 c6 17. Qa5 Nf7 18. Rfe1 fxe5 19. fxe5 O-O " 
  [15] "20. exd6 Qh4 21. d7 Bxd7 22. Bxf8 Rxf8 23. Qc7 Bc8 24. Re4 Qf6 25. Rae1 "  
  [16] "Qxc3 26. Qf4 Bf5 27. R4e3 Qb4 28. Qd4 a5 29. a3 Qd6 30. Qxd6 Nxd6 31. c5 " 
  [17] "Nb5 32. Be2 Kg7 33. Bc4 h5 34. Re7+ Kf6 35. Bxb5 cxb5 36. Rxb7 Bd3 37. c6 "
  [18] "Rc8 38. c7 b4 39. axb4 axb4 40. Rc1 1-0"  
```
<div class = "persian_subheader">
تابع 
`pgn_cleaner`
</div>

<div class = "persian_normal">
وظیفه&zwnj;ی این تابع این است که بیاید و داده&zwnj;های با فرمت PGN را به داده&zwnj;های تمیز به صورت دیتافریم درآورد.
در این تابع ما می&zwnj;آییم و ابتدا اندیس&zwnj;های شروع هر بازی را پیدا می&zwnj;کنیم.
سپس برای هر بازی قسمت مربوط به آن&zwnj;را جدا می&zwnj;کنیم و در آن قسمت ابتدا مقادیر تگ&zwnj;ها و سپس حرکات را جدا می&zwnj;کنیم و در دیتافریممان می&zwnj;ریزیم.
</div>

<div class = "persian_subheader">
نحوه&zwnj;ی خواندن از فایل
</div>

<div class = "persian_normal">
از آنجایی که فایل ما بسیار بزرگ است و دارای ۴ گیگابایت حجم و بیش از ۱۳۰ میلیون خط است، نمی توان تمام آن را پاک سازی کرد.
بنابراین ما تصمیم می&zwnj;گیریم که تنها یک درصد آن را استفاده کنیم.
برای این کار آن را به چانک&zwnj;های یک میلیون&zwnj;تایی تقسیم می&zwnj;کنیم و ۱۰ هزار خط اول آن را می&zwnj;خوانیم. 
در نهایت هر چانک را پس از تمیز شدن در فایل&zwnj;هایی ریختیم و سپس هم آن&zwnj;ها را با هم بایند کردیم تا یک فایل واحد به&zwnj;دست&zwnj;آید.
</div>

<div class = "persian_subheader">
تابع 
`wrtie_files`
</div>

<div class = "persian_normal">
این تابع هر چانک را می&zwnj;خواند و تبدیل می&zwnj;کند و در فایل مربوط به آن می&zwnj;نویسد.
</div>



<div class = "persian_header">
برخی یافته&zwnj;های جالب
</div>

<div class = "persian_subheader">
شطرنج&zwnj;بازان در چه سنی به اوج دوران کاری خود می&zwnj;رسند؟
</div>

<div class = "persian_normal">
از آنجایی که پردازش این داده&zwnj;ها زمان&zwnj;بر است در هنگام اجرا یک&zwnj;بار آن&zwnj;ها را دخیره&zwnj;کرده&zwnj;ایم و اینجا تنها از نتیجه&zwnj;ی نهایی استفاده می&zwnj;کنیم.
</div>

```{r ages, echo=TRUE, fig.height=9, fig.width=16, message=FALSE, warning=FALSE, paged.print=FALSE}

###########ATTENTION: uncomment to use original file
# meta_data_df <- read_delim(file = "integrated/meta",delim = "\t")
# df_rating <- read_delim(file = "integrated/rating",delim = "\t")
# 
# library(dplyr)
# 
# df_rating %>%
#   select(ID, R_TIME, RATING) %>%
#   inner_join(meta_data_df %>% select(ID, R_TIME),
#              by = c("ID", "R_TIME")) -> ID_RATING_TIME
# 
# ID_RATING_TIME %>%
#   group_by(ID) %>%
#   top_n(n = 1, wt = RATING) %>%
#   ungroup() %>% 
#   select(-RATING) %>%
#   inner_join(meta_data_df %>% 
#                select(ID, BDAY) %>%
#                filter(BDAY !="0000", !is.na(BDAY)) %>% 
#                unique()) -> BDAY_BEST_R_TIME
# 
# write_csv(x = BDAY_BEST_R_TIME,path = "integrated/BDAY_BEST_R_TIME.csv")
# 
# BDAY_BEST_R_TIME <- read_csv("integrated/BDAY_BEST_R_TIME.csv")
# 
# BDAY_BEST_R_TIME %>%
#   mutate(age = as.numeric(format.Date(R_TIME, "%Y")) - as.numeric(BDAY)) %>% 
#   .$age -> ages
# ages[(ages < 100) &(!is.na(ages))& ages > 0] -> best_ages
# 
# table(best_ages) %>% 
#   as.data.frame() %>% 
#   mutate(best_ages = as.numeric(best_ages)) -> best_ages_table
# 
# write_csv(best_ages_table, path = "integrated/BEST_AGES_TABLE.csv")

best_ages_table <- read_csv("../integrated/BEST_AGES_TABLE.csv")


best_ages_table %>% 
  mutate(percent = round(Freq/sum(Freq),3)* 100) %>% 
hchart(type = "area", hcaes(x = best_ages, y = Freq),
       marker = list(radius = 0),
       tooltip = list(pointFormat =
                        "Count: {point.Freq}<br/> 
                         Percent: {point.percent}%<br/>")
       ) %>% 
  hc_tooltip(valueDecimals = 0) %>% 
  hc_xAxis(title = list(text = "Age"), crosshair = T) %>% 
  hc_yAxis(title = list(text = "Count")) %>% 
  hc_title(text = "Best Age in Chess Players' Career") %>% 
  hc_tooltip(shared = T)  %>%
  hc_add_theme(hc_theme_sandsignika())
```

<div class = "persian_normal">
در این نمودار مشاهده می &zwnj;کنیم که اکثر شطرنج&zwnj;بازها در سن ۱۷ سالگی به بیشینه&zwnj;ی دوران فعالیت خود رسیده&zwnj;اند و درصد افرادی که در بعد از ۱۷ سالگی به اوج موفقیت خود رسیده&zwnj;اند از ۳۰ سالگی تا ۵۰ سالگی ثابت است و پس از آن هم با شیب زیادی کم می&zwnj;شود.
</div>

<div class = "persian_normal">
این پدیده را می&zwnj;توان از جهات زیادی مورد بررسی قرار داد من&zwnj;جمله اینکه در ۱۷ سالگی چه اتفاقی می&zwnj;افتد که اکثر شطرنج&zwnj;بازان دیگر پیشرفتی نمی&zwnj;کنند و نقطه&zwnj;ی اوج دوران فعالیتشان می&zwnj;شود ۱۷ سالگی.
یکی از دلایل این امر می&zwnj;تواند این باشد که به&zwnj;دلایل مختلف از جمله دانشگاه شطرنج را رها می&zwnj;کنند.
</div>


<div class = "persian_subheader">
تاثیر رنگ در ریتینگ&zwnj;های پایین&zwnj;تر بیشتر است یا ریتینگ&zwnj;های بالاتر
</div>

<div class = "persian_normal">
تاثیر رنگ در نتیجه بسیار جالب است. به این صورت که اگر سفید باشید در ریتینگ های بالاتر هم احتمال برد شما کمتر می شود و هم احتمال باختتان ولی نکته&zwnj;ای که هست این است که احتمال برد حریف شما با شیب بیشتری کاهش می&zwnj;یابد پس به طور کلی با افزایش ریتینگ شما شاهد احتمال بیشتر برد سفید در مقابل برد سیاه خواهید بودو
</div>

```{r bw, echo=TRUE, fig.height=9, fig.width=16, message=FALSE, warning=FALSE, paged.print=FALSE}
library(tidyr)
library(dplyr)
library(ggplot2)
library(highcharter)

read_csv("../chunk_integrated/file.csv") -> bigfile
bigfile %>% mutate(WElo = as.numeric(WElo),
                        BElo = as.numeric(BElo)) %>%
  select(WElo, BElo, Result) %>%
  mutate(
    Ww = (Result == "1-0"),
    Wd = (Result == "1/2-1/2"),
    Wl = (Result == "0-1")
  ) %>%
  mutate(matchElo = (WElo + BElo) / 2) %>%
  mutate(matchElo = round(matchElo, -2)) %>%
  group_by(matchElo) %>% 
  summarize(White_Winnigs = sum(Ww),
            White_Draws = sum(Wd),
            White_Loses = sum(Wl)) %>% 
  drop_na() -> color_sig
  
color_sig %>% filter(White_Winnigs+White_Draws+White_Loses > 10)%>%
  gather(Partition, Count, White_Winnigs:White_Loses) %>% 
  mutate(Partition = factor(Partition, levels = c("White_Winnings", "White_Draws", "White_Loses"))) %>% 
  hchart(type = "area", hcaes(x = matchElo, y = Count, group = Partition),
         marker = list(radius = 0)) %>% 
  hc_plotOptions(area = list(stacking = "percent")) %>% 
  hc_tooltip(valueDecimals = 0) %>% 
  hc_xAxis(title = list(text = "Match Rating"), crosshair = T) %>% 
  hc_yAxis(title = list(text = "Percent (%)"), max = 100) %>% 
  hc_title(text = "Match Rating effect on White's Result") %>%
  hc_tooltip(shared = T)  %>%
  hc_add_theme(hc_theme_sandsignika())

  color_sig %>% select(-matchElo)%>% chisq.test()
  
```

<div class = "persian_subheader">
سیر تغییر ۱۰ شروع بازی برتر در چند سال اخیر(۱۰ حرکت ابتدای بازی)
</div>

<div class = "persian_normal">
یک نکته&zwnj;ی جالب که در مورد این نمودار وجود دارد این است که در دنیای شطرنج یک شروع بازی متداول می&zwnj;شود و همه در یک سال به سراغ آن  می&zwnj;روند ولی سال بعد از آن دیگر کسی آن را بازی نمی&zwnj;کند. کمی شبیه چیزی که در دنیای مد مشاهده می&zwnj;کنیم.
برای شفاف&zwnj;تر شدن موضوع می&zwnj;توانید نمودار زیر را مشاهده نمایید.
در این نمودار می&zwnj;بینیم که یکی از شروع بازی&zwnj;های محبوب در یک سال بسیار محبوب می&zwnj;شود و سپس محبوبیت خود را در سال بعد از دست می&zwnj;دهد.
</div>

```{r starting, echo=TRUE, fig.height=9, fig.width=16, message=FALSE, warning=FALSE, paged.print=FALSE}
library(stringr)
bigfile %>% 
mutate(Moves =  str_trim(Moves)) %>%
  separate(col = Moves, into = paste0("M",as.character(0:20)),
           sep = "\\s*[:digit:]*\\.\\s*|\\s+") %>% 
  select(-M0) %>%
  drop_na() %>% 
  mutate(Open = paste(M1,M2,M3,M4,M5,M6,M7,M8,M9,M10)) %>% 
  group_by(Open) %>% 
  summarize(count = n()) %>%
  ungroup() %>% 
  top_n(wt = count, n = 10) %>% 
  arrange(desc(count))  -> pop_openings

bigfile %>% 
  mutate(Moves =  str_trim(Moves)) %>%
  separate(col = Moves, into = paste0("M",as.character(0:20)),
           sep = "\\s*[:digit:]*\\.\\s*|\\s+") %>% 
  select(-M0) %>%
  mutate(Open = paste(M1,M2,M3,M4,M5,M6,M7,M8,M9,M10)) %>% 
  select(Open, Date) %>% 
  drop_na() %>% 
  mutate(Date = as.numeric(substr(start = 1, stop = 4,x = Date))) %>%
  filter(Open %in% pop_openings$Open) %>% 
  group_by(Date, Open) %>% 
  summarize(count = n()) %>% 
  ungroup() %>% 
  group_by(Open) %>% 
  arrange(Date) -> pop_openings_dist
pop_openings_dist %>% 
  hchart(type = "line", hcaes(x = Date, y = count, group = Open),
       marker = list(radius = 0)) %>% 
  hc_tooltip(valueDecimals = 0) %>% 
  hc_xAxis(title = list(text = "Year"), crosshair = T,min = 1990) %>% 
  hc_yAxis(title = list(text = "Count")) %>% 
  hc_tooltip(shared = T)  %>%
  hc_add_theme(hc_theme_sandsignika())
  
pop_openings_dist %>%
  filter(Date > 1990) %>%
  spread(key = Open, value = count) %>%
  select(-Date) %>%
  drop_na() %>%
  chisq.test()
```


<div class = "persian_subheader">
در چند درصد موارد بازیکن با ریتینگ بالاتر برنده است و تاثیر اختلاف ریتینگ طرفین در توزیع نتیجه&zwnj;ی بازی
</div>

<div class = "persian_normal">
این نمودارها نکته&zwnj;ی خاصی ندارند و صرفن به ما شهودی می&zwnj;دهند از سطح معناداری اختلاف ریتینگ&zwnj;ها در شطرنج.
تا بفهمیم هنگامی که گفته می&zwnj;شود فلان بازیکن از فلان بازیکن ۲۰۰ تا ریتینگش بیشتر است، تقریبی از احتمال نتیجه&zwnj;ی بازی میان این ۲ داشته&zwnj;یاشیم.
</div>

```{r stronger_weaker, echo=TRUE, fig.height=9, fig.width=16, message=FALSE, warning=FALSE, paged.print=FALSE}
bigfile %>% mutate(WElo = as.numeric(WElo),
                   BElo = as.numeric(BElo)) %>%
  select(WElo, BElo, Result) %>% 
  mutate(
    Ww = (Result == "1-0"),
    Wd = (Result == "1/2-1/2"),
    Wl = (Result == "0-1")
  ) %>%
  mutate(
    WRating = if_else(Ww, true = WElo, false = BElo),
    LRating = if_else(Ww, true = BElo, false = WElo)
  ) %>%
  select(Draw = Wd, WRating, LRating) %>% drop_na() %>% 
  mutate(StrongerStatus = if_else(Draw, "Draw", if_else(WRating > LRating, "Win", "Lose"))) %>% 
  select(StrongerStatus) %>% 
  group_by(StrongerStatus) %>% 
  summarize(count = n()) %>% 
  mutate(percent = round(count / sum(.$count), 3) * 100) %>% 
  hchart(type = "pie",
         hcaes(
           x = StrongerStatus,
           y = count,
           name = as.factor(StrongerStatus)
         ),
         tooltip = list(pointFormat ="count: {point.count} <br/> 
                           percent: {point.percent} % <br/>")
         ) %>%
  hc_title(text = "Stronger Person Results Ratio") %>%
  hc_add_theme(hc_theme_sandsignika())

##### Rating Difference Distribution
####################################
bigfile %>% mutate(WElo = as.numeric(WElo),
                   BElo = as.numeric(BElo)) %>%
  select(WElo, BElo, Result) %>% 
  mutate(
    Ww = (Result == "1-0"),
    Wd = (Result == "1/2-1/2"),
    Wl = (Result == "0-1")
  ) %>% 
  mutate(Wdif = WElo - BElo) %>% 
  mutate(WResult = if_else(Ww, "W", if_else(Wd, "D", "L"))) %>% 
  mutate(WResult = factor(WResult, levels = c("W", "D", "L"))) %>% 
  select(WResult, Wdif) %>% 
  mutate(Wdif = round(Wdif, -1)) %>% 
  group_by(WResult, Wdif) %>% 
  summarize(count = n()) %>% 
  ungroup() %>% 
  group_by(Wdif) %>% 
  mutate(percent = round(count / sum(count),3) * 100) %>% 
  ungroup() %>% 
  drop_na() %>% 
  hchart(type = "area", hcaes(x = Wdif, y = count, group = WResult),
         marker = list(radius = 0),
         tooltip = list(pointFormat ="<b>{point.WResult}</b> <br/> count: {point.count} <br/> 
                           percent: {point.percent} % <br/>")) %>% 
  hc_plotOptions(area = list(stacking = "percent")) %>% 
  hc_tooltip(valueDecimals = 0) %>% 
  hc_xAxis(title = list(text = "Match Rating"), crosshair = T, min = -600, max = 600) %>% 
  hc_yAxis(title = list(text = "Percent (%)"), max = 100) %>% 
  hc_tooltip(shared = T)  %>%
  hc_title(text = "Results Distribution by Rating Difference") %>%
  hc_add_theme(hc_theme_sandsignika())

```


<div class = "persian_subheader">
تاثیر اختلاف ریتینگ در ریتینگ&zwnj;های بالاتر بیشتر است یا ریتینگ&zwnj;های پایین&zwnj;تر
</div>

<div class = "persian_normal">
ریتینگ&zwnj;ها را در دسته&zwnj;های ۱۰۰ تایی قرار می&zwnj;دهیم و بازی&zwnj;هایی که میان افرادی از دسته&zwnj;ی یک ریتینگی و ۲۰۰ تا بیشتر از آن یا کمتر است را بررسی می&zwnj;کنیم و می&zwnj;بینیم در چند درصد موارد نتیجه چه طور بوده&zwnj;است و آیا اختلاف ریتینگ در سطوح مختلف تفاوتی دارد یا نه.
</div>

<div class = "persian_normal">
مشاهده می&zwnj;کنیم که سطج بازی&zwnj;کنان در معناداری اختلاف ریتینگ چندان تاثیرگذار نیست ولی تاثیرگذار هست(توزیع خیلی هم یونیفورم نیست.
)
</div>

```{r difference_sig, echo=TRUE, fig.height=9, fig.width=16, message=FALSE, warning=FALSE, paged.print=FALSE}
library(tidyr)
library(dplyr)
library(ggplot2)

bigfile %>% mutate(WElo = as.numeric(WElo),
                        BElo = as.numeric(BElo)) %>%
  select(WElo, BElo, Result) %>% 
  mutate(
    Ww = (Result == "1-0"),
    Wd = (Result == "1/2-1/2"),
    Wl = (Result == "0-1")
  ) %>%
  mutate(
    WRating = if_else(Ww, true = WElo, false = BElo),
    LRating = if_else(Ww, true = BElo, false = WElo)
  ) %>%
  select(Draw = Wd, WRating, LRating) %>% drop_na() %>% 
  ggpubr::ggscatter(x = "WRating", y = "LRating", 
                    add = "reg.line", conf.int = TRUE, 
                    cor.coef = TRUE, cor.method = "spearman",
                    xlab = "Winner Rating", ylab = "Loser Rating",
                    color = "Draw", alpha = 0.5)+
  guides(color = F) +
  geom_abline(slope = 1, intercept = 0)
  
bigfile %>%
  mutate(WElo = as.numeric(WElo), BElo = as.numeric(BElo)) %>%
  select(WElo, BElo, Result) %>% 
  mutate(
    Ww = (Result == "1-0"),
    Wd = (Result == "1/2-1/2"),
    Wl = (Result == "0-1")
  ) %>%
  mutate(
    Bigger = if_else(WElo >= BElo, true = WElo, false = BElo),
    Smaller = if_else(WElo >= BElo, true = BElo, false = WElo)
  ) %>% 
  mutate(
    Bigger_w = ((WElo >= BElo) & Ww) | ((WElo <= BElo) & Wl),
    Bigger_d = Wd
  ) %>% 
  mutate(
    Bigger_l = !(Bigger_w | Bigger_d)
  ) %>% 
  mutate(difference = Bigger - Smaller) %>% 
  mutate(Bigger = round(Bigger, -2),
         difference = round(difference, -2)) %>%
  group_by(Bigger, difference) %>% 
  summarize(Bigger_w = sum(Bigger_w), Bigger_l = sum(Bigger_l), Bigger_d = sum(Bigger_d)) %>% 
  filter(difference == 200) %>% 
  filter((Bigger_w +  Bigger_l + Bigger_d) > 10)-> distribution_for_test


chisq.test(distribution_for_test %>% select(-Bigger, -difference))

distribution_for_test %>%
  mutate(Bigger_win_rate = (Bigger_w)/(Bigger_w+Bigger_l+Bigger_d)) %>% 
  select(Bigger, Bigger_win_rate) %>% 
  arrange(desc(Bigger)) %>% 
  ggplot(aes(x = Bigger, y = Bigger_win_rate))+
  geom_area()+
  ggtitle("Versus 200 Less in Rating Opponents")+
  xlab("Stronger Rating")+
  ylab("Win Rate")+
  ylim(c(0,1))

```

<div class = "persian_header">
مخزن گیت&zwnj;هاب پروژه
</div>
https://github.com/Mahbodmajid/DA_project_chess
